臺灣高雄地方法院刑事判決　　　　　　　　　 九十二年度易字第三四七號
　　公　訴　人　臺灣高雄地方法院檢察署檢察官
　　被　　　告　乙○○
　　被　　　告　丙○○
右列被告因賭博案件，經檢察官提起公訴（九十一年度偵字第二一○七○號），本院
判決如左：
    主  文
乙○○在公眾得出入之場所賭博財物，處罰金伍仟元，如易服勞役，以參佰元折算壹
日。扣案之如附表所示機臺陸臺、ＩＣ板陸塊及現金新台幣貳仟參佰肆拾元，均沒收
。
丙○○在公眾得出入之場所賭博財物，處罰金伍仟元，如易服勞役，以參佰元折算壹
日。扣案之如附表所示機臺陸臺、ＩＣ板陸塊及現金新台幣貳仟參佰肆拾元，均沒收
。
    事  實
一、甲○○係設於高雄市○鎮區○○路九三號『八八便利商店』之負責人，自民國九
    十一年九月一日起，即於上址擺設如附表所示之電子遊戲機臺；而戊○○則自九
    十一年九月間（即九月十九日前）之某日起受僱於甲○○，每小時時薪新臺幣（
    下同）六十五元，擔任店員工作（上開二人，均待到案後，再行審結），並兼任
    開分、洗分及兌換現金等工作。渠二人在前開公眾得出入之便利商店內，提供兌
    換硬幣之服務，以一比一（一個十元硬幣為十分）或十比一之比例（即一個十元
    硬幣為一分），供不特定人投幣賭博財物，於賭客不欲打玩或欲結清分數時，再
    計算分數多寡，按前開比例，由賭客直接向櫃臺兌換現金。又於九十一年九月十
    九日二十時（即警員丁○○佯裝客人，進入該店打玩機具時）前後，乙○○、丙○○分別基於賭博財物之犯意，陸續進入該便利商店內，各投幣打玩滿貫大亨（
    十比一）、虎王（一比一）等機臺，而以上開方式賭博財物。至同日二十時四十
    分許，當乙○○打玩之機臺累積分數達九十分時，乃示意店員戊○○洗分，經戊○○確認後，乙○○即要求戊○○先拿三百元硬幣（十元），並轉至其他滿貫大
    亨機臺，繼續打玩。另同日二十一時許，當丙○○打玩之機臺累積分數達六百分
    時，乃示意店員戊○○洗分，經戊○○確認後，丙○○乃至櫃臺取走戊○○置放
    於櫃臺之六百元，欲返回機臺時，經警當場表明身分後而查獲；不久，乙○○至
    櫃臺向戊○○索取餘額六百元，於戊○○交付後，亦為警當場查獲。並扣得甲○○所有如附表所示機臺六臺（含ＩＣ板六塊）、機臺內現金合計一千七百四十元
    ；及乙○○、丙○○所有賭博所得各六百元。
二、案經高雄市政府警察局前鎮分局報告臺灣高雄地方法院檢察署檢察官偵查起訴。
    理  由
一、訊據被告乙○○、丙○○均坦承打玩電子遊戲機臺，及機臺顯示之分數等事實，
    惟否認有何賭博犯行。被告夏進發辯稱：機臺雖顯示九十分，但戊○○表示僅可
    兌換玩具，不得兌換現金，因伊不想兌換玩具，想下次再玩，於離開時，就以一
    千元向戊○○換取三百元零錢，欲供小孩儲蓄之用，戊○○即拿七百元紙鈔及三
    百元零錢予伊，之後就有人過來搶六百元，另一百元其已收下，事發後曾返回向
    戊○○要三百元等語。至被告丙○○則以：當天伊先以購物所餘零錢打玩機臺，
    嗣再以一千元兌換，前後兌換二百元二次，尚餘六百元，又機臺顯示六百分時，
    戊○○表示可換玩具，伊表示要遙控飛機，查扣之六百元係小孩自伊口袋取出，
    並非戊○○交付等語置辯。經查：
  (一)查同案被告甲○○係設於高雄市○鎮區○○路九三號『八八便利商店』之負責人
    ，自九十一年九月一日起，即於上址擺設如附表所示之電子遊戲機臺；而共同被
    告戊○○則自九十一年九月間（即九月十九日前）之某日起受僱於甲○○，每小
    時時薪六十五元，擔任店員工作之事實，業據共同被告甲○○、戊○○分別於警
    訊、檢察事務官訊問時陳述明確（詳九十一年九月十九日及九月二十日警訊筆錄
    ；九十一年十月十五日檢察事務官訊問筆錄）。又於九十一年九月十九日二十時
    （即警員丁○○佯裝客人，進入該店打玩機具時）前後，被告乙○○、丙○○陸
    續進入該便利商店內，各投幣打玩滿貫大亨（十比一）、虎王（一比一）等機臺
    ，至同日二十時四十分許、二十一時許，當被告乙○○、丙○○打玩之機臺各累
    積分數達九十分、六百分時，乃分別要求共同被告戊○○洗分，嗣警各於被告身
    上查扣六百元，並扣得甲○○所有如附表所示機臺六臺（含ＩＣ板六塊）及機臺
    內現金合計一千七百四十元等情，業據被告、共同被告戊○○分別於警訊、檢察
    事務官訊問、本院準備程序及審理時陳述明確（詳九十一年九月十九日警訊筆錄
    ；九十一年十月十五日、九十一年十月十六日檢察事務官訊問筆錄；及本院歷次
    筆錄），復有臨檢現場檢查紀錄、扣押筆錄、扣押物品收據、扣押物品目錄及職
    務報告附警訊卷及偵查卷可參。從而，上開事實，堪以認定【本件傳聞證據部分
    ，被告均同意有證據能力，詳本院九十二年十一月七日準備程序第四頁，下同】
    。
  (二)另被告乙○○示意共同被告戊○○洗分，經共同被告戊○○確認後，被告乙○○
    即要求共同被告戊○○先拿三百元硬幣（十元），並轉至其他滿貫大亨機臺，繼
    續打玩；而被告示意共同被告戊○○洗分，並經確認後，被告丙○○乃至櫃臺取
    走共同被告戊○○置放於櫃臺之六百元，不久，被告乙○○亦至櫃臺向共同被告
    戊○○取走餘額六百元等情，業據證人即警員丁○○於檢察事務官訊問、本院審
    理時證述明確（詳九十一年十一月二十五日檢察事務官訊問筆錄、本院九十二年
    一月二十八日及九十三年四月十五日審判筆錄），並有臨檢現場檢查紀錄、職務
    報告附警訊卷及偵查卷可參。而證人丁○○復證陳：被告丙○○至櫃臺取走六百
    元時，並未抱著小孩，是查獲後，將被告丙○○帶至門口時，才抱小孩，錢係共
    同被告戊○○置於櫃臺，被告丙○○上前取走；被告夏進發係直接向櫃臺拿錢，
    並未見到被告乙○○拿錢出來換，亦確定未聽聞兌換三百元零錢之事，伊表示警
    察身分後，被告乙○○即往外衝，未見到可兌換之獎品等語（詳本院九十二年一
    月二十八日及九十三年四月十五日審判筆錄）。爰審酌證人丁○○關於機臺分
    數、兌換金額之陳述，核屬一致；而被告乙○○如以一千元兌換三百元零錢，
    則共同被告戊○○應將七百元紙鈔交付被告乙○○，此時被告乙○○手中紙鈔應
    為七百元，而非扣得之六百元，且在證人丁○○目擊、及時查獲下，被告乙○○
    實無私自將一百元藏於身上之機會，而讓警方查扣六百元；被告乙○○雖自陳
    ：被取走六百元時，因以為搶劫，曾向外跑等語（詳本院九十二年一月二十八日
    審判筆錄第三頁）。然一般而言，如遇搶劫之事，被害人通常因該突然發生之事
    ，不及反應而停於原處，豈會比搶匪更欲離開現場，是被告乙○○關於誤為搶劫
    之陳述，已非無疑。況當時證人丁○○係執行勤務，並未持任何兇器，亦無意加
    害被告乙○○生命，處此無急迫危險發生之客觀環境，被告乙○○何需往外衝，
    顯見因證人丁○○表明警察身分，欲實施逮捕行動，被告乙○○為脫免逮捕，方
    為外跑之舉動；又證人即被告丙○○之子陳祈昌固於本院證陳：當時曾拿被告
    丙○○金錢，並將之放於桌上等語（詳本院九十二年四月四日審判筆錄）。然證
    人陳祈昌係八十九年一月十二日生，案發時僅三歲，且案發後離作證時已逾六月
    ，不論觀察事務、記憶之準確性，及陳述能力，均易受他人干擾，且無法連續陳
    述，尚難因此即為被告丙○○有利之認定。從而，本院認證人丁○○之證詞，應
    與事實相符，被告所辯，均不可採信。
  (三)綜上，被告打玩前開機臺後，逕向共同被告戊○○兌換金錢，已如前述，是本件
    事證明確，渠賭博犯行，均堪以認定。
二、被告分別參與賭博財物，核其所為，均係犯刑法第二百六十六條第一項前段之賭
    博罪。爰審酌被告不思以正途娛樂，竟為賭博行為，行為實屬不當，惟念其並無
    前科紀錄，有臺灣高雄地方法院檢察署刑案資料查註紀錄表、臺灣高等法院被告
    全國前案紀錄表在卷可參，並參以犯罪所得不多，對社會危害之情節輕微等一切
    情狀，各量處如主文所示之刑，併均諭知易服勞役之折算標準，以資懲儆。至扣
    案如附表所示機臺六臺，ＩＣ板六塊，係當場供賭博所用之器具；而機具內之現
    金一千七百四十元，則係賭檯及兌換籌碼處之財物，均依刑法第二百六十六條第
    二項規定，不問屬於犯人與否，併予宣告沒收。另於被告手上查扣之現金各六百
    元，因已分別交付被告，屬被告所有，且係犯罪所得之物，爰均依刑法第三十八
    條第一項第三款，宣告沒收之（即各沒收六百元）。
三、共同被告甲○○、戊○○部分，待到案後，再行審結，附此敘明。
據上論斷，應依刑事訴訟法第二百九十九條第一項前段，刑法第二百六十六條第一項
前段、第二項、第四十二條第二項、第三十八條第一項第三款，罰金罰鍰提高標準條
例第一條前段、第二條，判決如主文。
中      華      民      國      九十三      年    四    月    二十九    日
                                  臺灣高雄地方法院刑事第一庭
                                      審判長法官  林水城
                                            法官  陳銘珠
                                            法官  方百正
右正本證明與原本無異。
如不服本判決，應於判決送達後十日內，向本院提出上訴狀。
                                            書記官 張金蘭
中    華    民    國      九十三      年      四      月      三十    日
附表：
    查扣之電子遊戲機臺
   ┌───┬────────────┬────────┬───────┐
   │編  號│   電子遊戲機具種類     │  數        量  │ 備        註 │
   ├───┼────────────┼────────┼───────┤
   │  一  │  滿貫大亨              │三臺            │其中壹臺為『王│
   │      │                        │ＩＣ板三塊      │牌』          │
   ├───┼────────────┼────────┼───────┤
   │  二  │  劍    龍              │一臺            │              │
   │      │                        │ＩＣ板一塊      │              │
   ├───┼────────────┼────────┼───────┤
   │  三  │  虎    王              │一臺            │              │
   │      │                        │ＩＣ板一塊      │              │
   ├───┼────────────┼────────┼───────┤
   │  四  │  虎霸王II代            │一臺            │              │
   │      │      │ＩＣ板一塊      │              │
   ├───┼────────────┼────────┼───────┤
   │      │                        │合計六臺        │              │
   │      │                        │ＩＣ板六塊      │              │
   └───┴────────────┴────────┴───────┘
附錄本案判決論罪科刑之法條：
中華民國刑法第二百六十六條第一項前段、第二項：
  在公共場所或公眾得出入之場所賭博財物者，處一千元以下罰金。
  當場賭博之器具與在賭檯或兌換籌碼處之財物，不問屬於犯人與否，沒收之。
